Inventaris van het archief van de Stadhouderlijke Secretarie, (c.1600) 1747-1795
Nationaal Archief, Den Haag
- Stukken verzameld door de stadhouder in verband met zijn functie als stadhouder van verschillende provincies., 3
  - Friesland, 3.6
    - Stedelijke zaken, 3.6.5
      - Afzonderijke steden, 3.5.6.2
        - Franeker, 3.6.5.2.2
          - Register van stukken betreffende de onwettige statenvergadering te Franeker in 1787 en de gebeurtenissen daarmee in verband staande, 1788, gekopieërd door S.H. Blom voor stadhouder Willem V., 1789; 1056; 1 deel
        - Dokkum, 3.6.5.2.3
          - Uittreksel uit een brief van de stadhouder aan de magistraat van Dokkum betreffende de magistraatsbestelling., 1749; 1057; 1 stuk
          - Stukken betreffende de nominatie van predikanten te Dokkum, afschrift., 1744; 1058; 1 katern
        - Hindelopen, 3.6.5.2.4
          - Resolutie van Gedeputeerde Raden van de Staten van Friesland betreffende de nominatie van predikanten te Hindelopen, 1684, afschrift., Ongedateerd, 18e eeuw; 1059; 1 stuk
  - Overijssel, 3.7
    - Provinciale ambten, lidmaatschap van de provinciale staten en afvaardiging naar de generaliteitscolleges, 3.7.1
      - Instructie en eedsformulier voor Gedeputeerden van Overijssel in de Staten-Generaal, vastgesteld door de Staten van Overijssel, afschrift., 1752; 1060; 1 stuk
      - Stukken betreffende de bekleding van generaliteitsambten door vertegenwoordigers van het kwartier Twente., 1760, 1761 en ongedateerd; 1061; 1 omslag
      - Naamlijst van Overijsselse ambtenaren en gedeputeerden naar de Staten van Overijssel en naar de generaliteit van de provincie Overijssel over de jaren 1207 - 1770 met vermelding van het jaar van aanstelling., Ongedateerd, ongeveer 1770; 1062; 1 deel
    - Provinciaal bestuur, 3.7.2
      - Bij de stadhouder ingekomen brieven van - en van de stadhouder uitgaande brieven aan gewestelijke bestuurders van Overijssel., 1752 - 1754; 1063 - 1064; 2 omslagen
        - Gedeputeerde Staten van Overijssel1752 - 1754, 1063
        - Ridderschap van Salland1753, 1064
      - Brief van onbekenden aan de stadhouder betreffende onenigheid over Hof en Rekenkamer te Overijssel, incompleet., Na 1766; 1065; 1 stuk
      - "Overijssel, jagtpermissiën", naamlijst van personen aan wie jachtakten zijn verleend in het district Overijssel in het jaar; met aantekening van de verlening van deze akten in volgende jaren, 1754; 1755 - 1758; 1066; 1 stuk
      - Stukken betreffende de synode van Overijssel., 1750; 1067; 1 omslag
        Zie Holland.
    - Stedelijke en locale zaken, 3.7.3
      - Kampen, 3.7.3.1
        - Lijst van personen op de nominatie staande voor de bekleding van een predikantsplaats te Kampen., 1755; 1068; 1 stuk
        - Stukken betreffende de geschillen over de beroeping van predikanten te Kampen., 1755; 1069; 1 katern
      - Ommen, 3.7.3.2
        - Remonstrantie van A.L. rijksvrijheer van Pallant, heer van Eerde en Beerse, gericht aan de stadhouder betreffende het recht van de havezathen Eerde, Beerse en Arendshorst om, samen met kerkeraad en magistraat van Ommen, predikant, koster en kerkmeesters aan te stellen in Ommen; met retroacta van 1647 - 1765., Ongedateerd, ongeveer 1766; 1070; 1 katern
      - Deventer, 3.7.3.3
        - Bij de stadhouder ingekomen brieven van - en van de stadhouder uitgaande brieven aan burgemeesters, schepenen en raden van Deventer., 1750; 1071; 1 omslag
        - Rekest gericht aan de stadhouder van Justus Bartholomeus de Konink te Peize betreffende admissie tot de ridderschap van het kwartier van Deventer., 1751; 1072; 1 omslag
        - Stukken betreffende het geschil van Ds. W. Themmen en de kerkeraad van Arnhem met de magistraat van die stad over de wijze van benoeming van een vijfde predikant door de magistraat., 1754 - 1755; 1073; 1 omslag
      - Zwolle, 3.7.3.4
        - Stukken betreffende het geschil tussen ds. A. van der Os, predikant te Zwolle, en de kerkeraad van die stad over zijn afwijkende leer., 1752 - 1755; 1074; 1 omslag
      - Steenwijk, 3.7.3.5
        - Sententie van de landdrost van Vollenhove en burgemeesters, schepenen en raden van Steenwijk betreffende onruststokerij met publicatie van de stadhouder over de bestraffing van dergelijke misdrijven, afschrifte.n, 1749, 1751; 1075; 1 omslag
        - Stukken betreffende de geschillen over de beroeping van predikanten te Steenwijk., 1757; 1076; 1 katern
      - Nieu-Leusen, 3.7.3.6
        - Stukken betreffende de geschillen over de beroeping van predikanten te Nieuw-Leusen., 1753; 1077; 1 katern
      - Hasselt, 3.7.3.7
        - Burgemeester, schepenen en raden van Hasselt., 1770; 1078; 1 omslag
  - Groningen, 3.8
    - Provinciale ambten, lidmaatschap van de provinciale staten en afvaardiging naar de generaliteitscolleges, 3.8.1
      - Verbaal van gecommitteerden van de stadhouder tot de monstering van de Ommelander Gedeputeerden ten Landsdage., 1749; 1079; 1 deel
      - Lijst van ambtenaren in- en staat van de verdeling van de ambten voor de jaren 1752 - 1763 over de kwartieren van de Ommelanden., Ongedateerd, ongeveer 1751; 1080; 1 omslag
      - Plakkaat voor de prinses-gouvernante betreffende de kwalificaties voor schepper, grietman en zijl- of dijkrechter in Groningen, gedrukt, 2 ex., 1756; 1081; 1 omslag
      - Instructieboek van de provincie Groningen betreffende instructies voor de stadhouder - het college van Gecommitteeerden en van Gedeputeerden, de Rekenkamer en diverse ambtenaren van de Staten van Groningen; met bijlagen en tafel, afschrift., Ongedateerd, ongeveer 1756; 1082; 1 band
      - Lijst van vertegenwoordigers van de Ommelanden van Groningen in generaliteits- en provinciale colleges voor de jaren, 1759 - 1762; 1083; 1 stuk
    - Provinciale bestuur, 3.8.2
      - Bij de stadhouder ingekomen brieven van - en van de stadhouder uitgaande brieven aan gewestelijke en ander bestuurders van Groningen., 1750 - 1797; 1084 - 1090; 7 omslagen
        - De kerkeraad van Groningen1750, 1084
        - S.G. van Idsinga, hooftman van de Hoge Justitiekamer te Groningen1762, 1085
        - De Staten van Groningen1766, 1785, 1086
        - J. Tiddens, lid van de provinciale rekenkamer te Groningen1768, 1769, 1087
        - De Hoge Justitiekamer van Groningen en de Ommelanden1784, 1088
        - A.A. van Iddekinge, burgemeester van Groningen en curator van de universiteit van Groningen1789, 1089
        - Curatoren van de universiteit van Gronigen.Ongedateerd, ongeveer 1797, 1090
      - "Landdaghrecessen", resoluties van de Staten van Gronigen, gedrukt., 1784, 1785; 1091 - 1092; 2 omslagen
        - 1784, 1091
        - 1785, januari - september, 1092
      - Lijst van vragen te stellen aan de stadhouder betreffende ambten, financiën en militie in de provincie Groningen., 1749; 1093; 1 stuk
      - Stukken betreffende de bezwaren van de Ommelanden tegen het stapelrecht van de stad Gronigen., Ongedateerd, ongeveer 1750; 1094; 1 stuk
      - ---, 1095
      - Stukken betreffende de geschillen over de magistraatsbestelling in de stad Groningen., 1786; 1096; 1 omslag
      - ------, 1097
      - Stukken betreffende geschillen tussen stad en Ommelanden., 1790 en ongedateerd; 1098; 1 omslag
      - Stukken betreffende de toestand van de financiën van de provincie Groningen over de jaren, 1742 - 1766; 1099; 1 omslag
      - Stukken betreffende de belastingen geheven in de provincie Groningen., 1742 - 1754; 1100; 1 omslag
      - Resolutie van de Staten van Groningen op een rekest van kooplieden van de stad Groningen betreffende de "consumptie-belasting"., 1749; 1101; 1 stuk
      - Stukken betreffende jachtzaken van de provincie Groningen., 1752 - 1754; 1102; 1 omslag
      - Plakkaten en resoluties van de Staten van Holland en van Groningen en resoluties van de Staten-Generaal betreffende het geschil tussen de provincies Holland en Groningen over de achterstand van Groningen in het uitbetalen van lijfrenten aan Jacob Roeters en andere ingezetenen van Holland en de daarop gevolgde wederzijdse inbeslagneming van goederen; met retroacta van 1739 - 1758; afschriften, grotendeels gedrukt., 1759 - 1760; 1103; 1 omslag
      - Voorwaarden van verkoping van landerijen in de provincie Groningen door de Staten van de provincie met lijst van de landerijen, inzetters, kopers en koopsommen, gedrukt, met aantekeningen in handschrif., 1771; 1104; 1 band
      - Lijsten van personen, wonende in de stad Groningen, die hoofdgeld verschuldigd zijn aan het comptoir-generaal van de provincie Groningen, gerangschikt volgens vaandels en alfabetisch op voornamen., 1787; 1105; 1 omslag
      - Stukken betreffende de financiële toestand van de provincie Groningen in verband met het werk van de "Personele" commissie tot herziening van de quoten., 1788, 1789; 1106; 1 omslag
      - Rapport van P. Straat gericht aan de stadhouder van zijn inspectie van de zeedijken in de provincie Groningen., 1750; 1107; 1 deel
      - Lijst van vragen te stellen aan de stadhouder in verband met zijn bezoek aan de universiteit van Groningen als rector magnificentissimus en hoofdcurator., 1749; 1108; 1 stuk
    - Provinciale deelname aan het bestuur van de generaliteit, 3.8.3
      - Rapport van "Gecommitterden tot de petitiën van de Raad van State en de financiën van Groningen" aan de Staten van Groningen betreffende hun consent in de petitie voor de equipage van zes oorlogschepen ter bescherming van de handel in de Middellandse Zee, afschrift., 1771; 1109; 1 stuk
    - Rechtspraak en politie, 3.8.4
      - Sententie en rol van - de verhoren van - en voor het Hof van Groningen in de zaak tegen mr. Johan Geertsema, oud-burgemeester van Groningen betreffende wanbetaling en andere financiële zaken; met retroacta van 1748 en 1753; gedrukt., 1110; 1 band
      - Plakkaten van de Staten van Groningen betreffende amnestie voor de personen, die deelgenomen hebben aan de oproeren en betreffende de aanstelling van de stadhouder in die provincies, gedrukt., 1748; 1111; 1 stuk
      - Rapport betreffende de democratische onlusten in Groningen en het afschaffen van de belastingpacht, afschrift., 1749; 1112; 1 stuk
    - Stedelijke zaken, 3.8.6
      - Stukken betreffende het schilders- en glazenmakersgilde in de stad Groningen., 1654 - 1750; 1113; 1 omslag
      - Stukken betreffende de magistraatsbestelling in de stad Groningen., 1749 - 1753; 1114; 1 omslag
      - Ordonnantie van burgemeesters en raad van de stad Groningen betreffende het procederen in civiele zaken, gedrukt., 1773; 1115; 1 Stuk
      - "Antonius Pankratoor", gedicht op Anthony Adriaan van Iddekinge, burgemeester van Groningen., Ongedateerd, 2e helft 18e eeuw; 1116; 1 stuk
  - Drente, 3.9
    - Bestuurzaken van het landschap, 3.9.1
      - Bij de stadhouder ingekomen brieven van - en van de stadhouder uitgaande brieven aan gewestelijke bestuurders van Drente., 1758 - 1790; 1117 - 1120; 4 omslagen
        - Gedeputeerde Staten van Drente1758, 1117
        - Assessoren en etten1789, 1118
        - D. Schwartz1787, 1119
        - Drost en Gedeputeerde Staten van Drente1747, 1766, 1790, 1120
      - Acta van de Synode van Drente, Augustus 1748, 1766, 1790; 1121; 1 katern
      - Verordening en resolutie van de landdag van Drente met "poincten van redres" van de stadhouder betreffende de corruptie in de regering, politie, justitie, financiën en kerk in het landschap, gedrukt, 2 ex., 1749; 1122; 1 omslag
      - Korte resoluties van de landdag van Drente betreffende de aanstelling van de gedeputeerde Van Lier als lid van de Etstoel, 1754; 1123; 1 stuk
- Stukken verzameld door de stadhouder en verband houdend met zijn functie als opperbewindhebber van de VOC en de WIC, 4
  - Stukken betreffende de VOC, 4.1
    - De benoeming van de stadhouder tot opperbewindhebber, 4.1.1
      - Resolutie van de Staten-Generaal betreffende de opdracht van het opperbewindhebberschap van de VOC aan stadhouder Willem IV, gedrukt., 1749; 1124; 1 katern
      - Rapport betreffende de benoeming van stadhouder Willem IV tot opperbewindhebber van de VOC, het erfelijk verklaren van deze functie en de geschillen daarover gerezen binne de Compagnie over de jaren, 2 ex., 1748 - 1752; 1125; 1 omslag
      - Stukken betreffende het opperbewindhebberschap van de VOC en WIC., 1749, 1765; 1126; 1 omslag
    - Bestuur in Europa, 4.1.2
      - Bestuur in het algemeen, 4.1.2.1
        - Bij de stadhouder ingekomen brieven van - en van de stadhouder uitgaande brieven aan - het bestuur van de VOC in Nederland., 1775 - 1788; 1127 - 1136; 10 omslagen
          - Bewindhebbers ter kamer Amsterdam.1775 - 1788, 1127
          - P.A. Meerman van der Goes te 's-Gravenhage, gecommitteerde naar het secreet besogne.1781, 1128
          - S.C. Nederburgh te Amsterdam, advocaat ter kamer Amsterdam.1787, 1129
          - A.S. van der Hoop, lid van de kamers Delft en Enkhuizen.1779, 1130
          - F.W. Boers, advocaat der VOC.1786, 1131
          - Bewindhebbers ter kamer Hoorn.1776, 1779, 1780, 1132
          - Bewindhebbers ter kamer Enkhuizen.1779, 1780, 1133
          - Bewindhebbers ter kamer Delft.1780, 1134
          - Bewindhebbers ter kamer Rotterdam.1781, 1135
          - Bewindhebbers ter kamer Zeeland.1780, 1781, 1788, 1136
      - Benoeming van bewindhebbers, 4.1.2.2
        - Stukken betreffende het protest van Jean Bouwens, bewindhebber van de VOC ter kamer Delft, tegen de benoeming van Frans van der Burgh tot bewindhebber van die kamer wegens zitting van diens oom; met retroacta van 1684, 1685., 1765; 1137; 1 omslag
      - Personeel en equipage, 4.1.2.3
        - Memorie van Hendrik Meyers Hendriksz, betreffende voorstellen tot verbetering in de wijze van werven van matrozen voor de VOC-schepen en de bevordering van de gezondheid van het scheepsvolk door het oprichten van een "Equipagehuis" te Den Helder, gericht aan stadhouder Willem V., 1776; 1138; 1 stuk
        - Stukken betreffende een voorstel van de kolonel de Meuron te Parijs aan de stadhouder om een regiment Zwitsers te werven voor de dienst in Oost-Indië., 1781; 1139; 1 omslag
        - Resolutie van de vergadering van de Heren XVII van de VOC betreffende de equipage van schepen naar Indië, genomen in 1737, afschrift., Ongedateerd, 2e helft 18e eeuw; 1140; 1 stuk
      - Boekhouding, 4.1.2.4
        - Resoluties van de Staten-Generaal betreffende de geschillen over het doen van de 10-jaarlijkse rekening tussen de aandeelhouders en bewindhebbers van de VOC, genomen in 1621, 1622, 1623; met bijlagen, afschriften., 2e helft 18e eeuw; 1141; 1 deel
      - Handel, 4.2.1.5
        - Rapport betreffende de grote hoeveelheden losse thee bij de kamer Amsterdam., 2e helft 18e eeuw; 1142; 1 stuk
        - Memorie van Elias Luzac uit naam van Hope en Co., kooplieden te Amsterdam, gericht aan de Staten-Generaal betreffende een weerlegging van de beschuldigingen geuit tegen genoemde kooplieden door de bewindhebbers van de VOC ter kamer Amsterdam naar aanleiding van het verhandelen van de lading van het Amerikaanse schip "The Illustriuous President" uit Mauritius door Hope en Co.; met bijlagen, gedrukt., 1793; 1143; 1 band
      - Stukken betreffende de verslechtering van de financiële toestand van de VOC en voorstellen betreffende hervorming en herstel, 4.1.2.6
        - Uittreksel uit het antwoord van de Heren XVII op de memorie van Gouverneur-Generaal J. Mossel betreffende de toestand van de VOC., 1752; 1144; 1 omslag
        - Brief van de oud-directeur-generaal en 1e raad van Indië, L. Hooreman, aan de Staten-Generaal, houdende verslag van de toestand in de Nederlandse bezittingen in Oost- Indië, afschrift., 1766; 1145; 1 stuk
        - Memorie van J.C. Radermacher gericht aan stadhouder Willem V, betreffende het verval van VOC., 1766; 1146; 1 deel
        - Stukken betreffende de ontoereikendheid van de militaire middelen van de VOC., 1780 - 1784; 1147; 1 omslag
        - Stukken betreffende de financiële moeilijkheden van de VOC en de steun en garantie van geldleningen van de Staten van Holland., 1781 - 1783; 1148; 1 omslag
        - Rapport betreffende voorstellen tot verbetering van de huishouding en handel van de VOC, gedaan aan de kamer Zeeland, afschrift., 1785; 1149; 1 omslag
        - Uiteenzetting getiteld: "Iets dat voordeel der deelgenoten van de Oost-Indische Compagnie en tot nut van ieder ingezeten van dit gemeene best kan strekken" door C. v.d. Oudermeulen bewindhebber te Amsterdam; met bijlagen, gedrukt., 1785; 1150; 1 omslag
        - Memorie van antwoord door J. Temminck, kassier ter kamer Amsterdam van de VOC, op de verhandeling van C. van der Oudermeulen over de financiën van de VOC; met bijlagen, gedrukt., 1785; 1151; 1 band
        - Stukken betreffende de voorstellen van Holland tot verbetering van het bestuur van de VOC in de Staten-Generaal gedaan., 1785, 1786; 1152; 1 omslag
        - Stukken betreffende de opheffing of vermindering van de belasting op de aandelen van de VOC., Ongedateerd, 2e helft 18e eeuw; 1153; 1 omslag
        - Brief van bewindhebbers van de VOC ter kamer Zeeland aan de Staten van Zeeland, betreffende voorstellen tot verbetering van het bestuur van de VOC, gedrukt., 1786; 1154; 1 band
        - Stukken betreffende de aanstelling van de zeven permanente commissarissen uit de kamers van de VOC tot directie en administratie van de verkoping van de retouren., 1791; 1155; 1 omslag
        - Resolutie van de Staten-Generaal genomen n.a.v. een resolutie van de Staten van Holland betreffende de voortzetting van het bedrijf van de VOC, gedrukt., 1794; 1156; 1 stuk
        - Stukken ingekomen bij de Staten-Generaal betreffende de ontevredendheid van de aandeelhouders van de VOC over het bewind over de Compagnie en de controle daarop, 1621 - 1628., Ongedateerd, 2e helft 18e eeuw; 1157; 1 pak
    - Bestuur buiten Europa, 4.1.3
      - Bestuur van meerdere koloniën tegelijk, 4.1.3.1
        - Bestuur in het algemeen, 4.1.3.1.1
          - Bij de stadhouder ingekomen brieven van - en van de stadhouder uitgaande brieven aan bestuurders en dienaren van de VOC, deels met bijlagen., 1748 - 1794; 1158 - 1192; 35 omslagen
            - Batavia
              - W. baron van Imhoff, gouverneur-generaal van de VOC te Batavia1748 - 1750, 1158
              - W. van Hogendorp, resident1774, 1779, 1159
              - P.A. van der Parra, raad van Indië1774, 1780, 1160
              - P. de Klerk, raad van Indië1775, 1778, 1779, 1161
              - A. Moens, commandeur1785, 1162
              - J.C. Radermacher, raad van Indië1779, 1163
              - J.J. Craan1778, 1164
              - Th. Schipper, raad van Indië1779, 1165
              - C.L. Colmond, garnizoencommandant1779, 1166
              - J. Schrijver, raad van Indië1779, 1167
              - L. Breton, gouverneur1780, 1168
              - J.P. van Braam, commandant van het eskader oorlogschepen van de Republiek1784 - 1786, 1169
              - W.A. Alting, directeur-generaal1785, 1786, 1170
              - B. van Pleureu, raad van Indië1785, 1171
              - C. Saxe advocaat1785, 1172
              - L. van Schellebeek, onderkoopman1785, 1173
              - J.H. Wiegerman, raad van Indië1786, 1174
              - S.H. Frijkenius en S.C. Nederburgh, commissaris-generaal naar Oost-Indië1792, 1793, 1175
              - Onbekende, incompleet1778, 1176
              - Onbekende, incompleetEinde 18e eeuw, 1177
            - Tangeran
              - F. van Löwenstein, militair commissaris1775, 1178
            - Cochin
              - A. Moens, commandeur1775 - 1779, 1179
            - Suratte
              - Onbekende, incompleetongeveer 1760, 1180
            - Ceilon
              - J.F. Conradi, onderkoopman1776, 1181
              - J.M. With Falck, gouverneur,1775, 1780, 1182
              - W.J. de Graaff, gouverneur, 1784 - 1786, 1789 - 1793, 1183
              - P.D. graaf van Ranzow, koopman1786, 1184
            - Kaap de Goede Hoop
              - R.J. Gordon, scheepskapitein1775, 1185
              - W.C. Boers, fiscaal.1775, 1186
              - Hemmy, koopman1775, 1776, 1187
              - ---, 1188
              - C.J. van de Graaff, gouverneur1785 - 1786, 1790 - 1792, 1189
              - J.N.J. van Linden, independent-fiscaal1792, 1190
              - A.J. Sluysken, commissaris1794, 1191
              - J. van Plettenberg, raad1776, 1780, 1781, 1192
        - Financiën, 4.1.3.1.2
          - Briefwisseling van F.W. Boers, advocaat van de VOC, met Hendrik Breton, gewezen eerste raad van Indië, met bijlagen betreffende de vervolging van de laatste door Heren XVII wegens de tekorten in de "Groote geld-cassa" te Batavia, gedrukt., 1785, 1786; 1193; 1 omslag
        - Handel, 4.1.3.1.3
          - Oprictingesverdrag van - en octrooi van de Raad van Indië voor de generale Nederlandse Maatschappij van de handel in amphioen te Batavia, afschriften, 1745, 1753; 1194; 1 omslag
          - Stukken betreffende de aanbieding van dertig aandelen à 2000 rijksdaalders in de Amphioen societeit aan de stadhouder door G.W. van Imhoff, als directeur, en hoofdparticipanten van deze societeit., 1748 - 1750; 1195; 1 omslag
        - Defensie, 4.1.3.1.4
          - Orders van de Engelse gecommitteerden ter Admiraliteit aan de bevelhebber van de Engelse oorlogsschepen in Oost-Indië en een brief van de geheime commissie van de Engelse Oost-Indische Compagnie aan de graaf van Sandwich betreffende Engels-Nederlandse samenwerking in Indië tegen de Fransen., 1747; 1196; 1 omslag
          - ---, 1197
          - Resolutie van de Staten-Generaal, gezonden aan de admiraliteit op de Maas, betreffende het zenden van oorlogsschepen naar Indië ter bescherming van de belangen van de VOC., 1782; 1198; 1 stuk
          - Sterktestaten van de militie in Oost-Indië; met bijlagen., 1784, 1785, 1789 - 1791; 1199; 1 omslag
          - Rapporten van kapitein A.H.C. Staringh, commandant van 's-lands oorlogsschepen in Oost-Indië; met bijlagen., 1789 - 1792; 1200 - 1203; 2 pakken, 1 band, 1 deel
            - Betreffende zijn commando over de oorlogsschepen ter beveiliging van de handel in Oost-Indië dienende in de jaren1789 - 1792, 1200; 1pak
            - Betreffende de bijleggging van geschillen tussen enkele inlandse vorsten en de VOC op de Noord-Oostkust van Java.1790, 1201; 1 band
            - Betreffende de bijlegging van de geschillen tussen de koning van Boni en de VOC op Macassar, overgegeven aan Gouverneur-Generaal en Raden1790, 1202; 1 deel
            - Betreffende zijn onderhandelingen met de sultan van Palembang tot het sluiten van een nieuw handelsverdrag, met het originele stuk.1791, 1203; 1 pak
        - Klachten over bestuur en toestand buiten Europa, 4.1.3.1.5
          - Stukken betreffende de toestand in Oost-Indië., Midden 18e eeuw; 1204; 1 omslag
          - Resolutie van de Staten van Holland betreffende de missive van bewindhebbers van de VOC ter kamer Amsterdam over de slechte staat van verdediging van de Oost-Indische bezittingen, met bijlagen., 1780; 1205; 1 omslag
          - Stukken betreffende de Generale commissie tot de zaken van de VOC., 1791; 1206 - 1207; 1 band, 1 omslag
            - Instructies voor en stukken betreffende de vaststelling van de instructies en de aanstelling van S.G. Nederburgh, S.H. Frijkenius, W.A. Althing en H. van Stokkum tot commissarissen-generaal naar Oost-Indië.1791, 1206; 1 omslag
            - Bijlagen bij het nader rapport van commissarissen-generaal tot de zaken van de VOC, gedrukt.1791, 1207; 1 band
        - Buitenlandse betrekkingen, 4.1.3.1.6
          - Brieven van gouverneur-generaal C.W. van Imhoff aan de griffier Fagel met bijlagen betreffende schermutselingen tussen Engelsen en Nederlanders in Indië., 1716, 1721, 1750; 1208; 1 omslag
          - Dit stuk is opgenomen onder no. 1196., 1209